【裁判字號】    95,抗,45
【裁判日期】    950912
【裁判案由】    假扣押
【裁判全文】
臺灣高等法院花蓮分院民事裁定            95年度抗字第45號
抗  告  人  甲○○
            乙○○
送達代收人  丁○○
上列抗告人等與相對人丙○○間假扣押事件，對於臺灣花蓮地方
法院中華民國95年7月21日95年度裁全字第755號裁定，提起抗告
，本院裁定如下：
    主  文
抗告駁回。
抗告訴訟費用由抗告人連帶負擔。
    理  由
一、按「債權人就金錢請求或得易為金錢請求之請求，欲保全強
    制執行聲請假扣押」；「請求及假扣押之原因，應釋明之；
    前項釋明如有不足，而債權人陳明願供擔保或法院認為適當
    者，法院得定相當之擔保，命供擔保後為假扣押」，民事訴
    訟法第522條第 1項、第526條第1、2項定有明文。本件債權
    人主張對於抗告人有新台幣8, 000,000元之債權，聲請為假
    扣押。原裁定依首開規定，命供擔保後為假扣押，並無不合
    。
二、抗告意旨略以：原裁定准許相對人假扣押之聲請，係以供擔
    保方式，補足相對人釋明假扣押原因之不足，然相對人提供
    之擔保法院如認不足補釋明之欠缺，仍應駁回假扣押之聲請
    。且假扣押之聲請規定在民事訴訟法中，與真正民事訴訟並
    無不同，應具備一般訴訟成立要件，而相對人因火災所受損
    害，起火原因尚在鑑定中，抗告人既非肇事者又係同一火災
    之受害人，顯無對之假扣押之理，故請求廢棄原裁定等語。
三、經查：
（一）本件相對人在原法院提出火災現場照片、火災證明等件，
      釋明請求及假扣押之原因，經原法院認雖釋明不足，但因
      相對人陳明願供擔保，而定相當之擔保命供擔保後為假扣
      押。故自無「相對人提供之擔保法院如認不足補釋明之欠
      缺」情形，其此部分主張並無可採。況法院就債務人因假
      扣押或假處分所受損害，命債權人預供擔保者，其金額之
      多寡應如何認為相當，原屬於法院職權裁量之範圍，非當
      事人所可任意指摘。
（二）至抗告意旨所指「相對人因火災所受損害，起火原因尚在
      鑑定中，抗告人既非肇事者又係同一與火災之受害人，顯
      無對之假扣押之理」一節，乃應待本案解決之問題，其據
      以對原裁定聲明不服，亦不能認為有理由。
（三）綜上所述，抗告意旨指摘原裁定不當，並無理由，應予駁
      回。
據上論結，本件抗告為無理由，依民事訴訟法第495條之1第 1項
、第449條第1項、第95條、第78條、第85條 第2項，裁定如主文
。
中    華    民    國    95    年    9     月    12    日
                        審判長法  官  何方興
                              法  官  王紋瑩
                              法  官  林德盛
以上正本係照原本作成。
如不服本裁定者，應於收受送達後10日內向本院提出再抗告狀（
僅以適用法規顯有錯誤，並經本院之許可者為限），並繳納再抗
告費新台幣1000元；其未表明再抗告理由者，應於提出再抗告後
10日內向本院補提理由書狀（均須按照他造當事人之人數附繕本
）。
抗告時應提出委任律師或其有律師資格之人之委任狀；委任有律
師資格者，另應附具律師及格證書及釋明委任人與受任人有民事
訴訟法第466條之1第1項但書或第2項所定關係之釋明文書影本。
                              書記官  劉妙娘
中    華    民    國    95    年    9     月    12    日


司法院資訊處製作；財團法人民間司法改革基金會備份。
